臺灣板橋地方法院刑事判決　　　　　　　　　　　　九十一年度易字第二二六七號
　　公　訴　人　臺灣板橋地方法院檢察署檢察官
　　被　　　告　乙○○　男　四.
右列被告因家庭暴力防治等案件，經檢察官提起公訴（九十一年度偵字第二０八０、
五四七七、一０一八五號）及臺灣士林地方法院檢察署移請併案審理（九十一年度偵
字第一九四一號），本院判決如左：
    主  文
乙○○連續違反法院依家庭暴力防治法第十三條所為之禁止實施家庭暴力行為之裁定
，累犯，處有期徒刑伍月，如易科罰金，以佰元折算壹日。
    事  實
一、乙○○曾於民國八十一年間因放火燒燬建物案，經本院以八十一年度訴字第一三
    六四號判決判處有期徒刑三年六月確定，於八十四年九月二十九日入監執行，於
    八十六年四月間假釋出監，嗣因另犯傷害案件（經臺灣士林地方法院以八十七年
    度易字第一四八二號判決判處有期徒刑七月確定，於八十八年七月十日執行完畢
    ）經法院撤銷假釋，而於九十年五月一日縮短刑期執行完畢。其與丙○○曾於八
    十七年四、五月間至同年十一月底曾同居半年餘，具有事實上夫妻關係，二人屬
    家庭暴力防治法第三條第二款所定之家庭成員關係，因乙○○有恐嚇、騷擾丙○
    ○等情事，丙○○遂依法聲請保護令，經本院先後於九十年十月十八日以九十年
    度暫家護字第六六三號民事暫時保護令（於九十年十月二十四日送達予被告）、
    同年十二月二十八日以九十年度家護字第一一四九號民事通常保護令（於九十一
    年一月四日送達予被告）裁定：「乙○○不得對丙○○實施身體或精神上不法侵
    害行為；乙○○不得直接或間接對丙○○為下列非必要之聯絡行為：騷擾、通話
    、通信；乙○○應最少遠離下列場所至少五十公尺，即丙○○住所（臺北縣蘆洲
    市○○路三巷十四弄五號五樓）、工作場所（地址：臺北市北投區○○○路○段
    三三五之二號五樓）」確定。詎乙○○仍不知悔改，竟基於恐嚇危害安全、毀損
    器物及違反前開民事保護令之概括犯意，連續為左列行為（詳如后述），而違反
    前揭民事保護令。
  （一）於九十年十二月三十一日下午三時許，至丙○○位於臺北市北投區○○○路
        ○段三三五之二號五樓工作場所（即國泰人壽保險股份有限公司北投通訊處
        ），欲強行與丙○○見面，而將該處所一樓之電動玻璃門二面敲碎而毀損之
        ，並向丙○○嚇稱：要向丙○○潑灑硫酸毀容等語，致丙○○心生畏懼；
  （二）於九十一年一月九日凌晨，前往丙○○位於臺北縣蘆洲市○○路三巷十四弄
        五號五樓之住所，向丙○○恐嚇稱：要用一輩子時間與丙○○周旋到底，丙
        ○○出門要小心點，開車要開路邊一點等語，致丙○○心生畏懼；
  （三）於九十一年三月十日晚上十時許，前往丙○○前揭住處；
  （四）於九十一年四月十九日晚上八時許，前往丙○○前揭住處，並恫稱：如不跟
        其談，就要讓丙○○不好過等語，而騷擾之；
  （五）於九十一年四月二十日下午一時四十分許，在臺北市北投區○○○路○段四
        十六巷五號，持腐蝕性液體潑灑丙○○所有車牌號碼ＥＵ—八五ＯＯ號之自
        用小客車之引擎蓋，並刺破該車之左側前後輪胎而毀損之；
  （六）於九十一年四月二十一日凌晨零時三十二分許，前往丙○○前揭住處，並朝
        該住處門口鞋櫃潑灑腐蝕性之液體，而毀壞丙○○所有之安全帽、鞋子等物
        。
二、案經丙○○訴由臺北縣政府警察局蘆洲分局暨臺北市政府警察局北投分局報請臺
    灣板橋地方法院檢察署檢察官偵查起訴暨丙○○及國泰人壽股份有限公司北投通
    訊處訴由臺灣士林地方法院檢察署移送併案審理。
    理  由
一、右揭事實，業據被告乙○○於本院審理時供認不諱，核與告訴人丙○○指述情節
    相符，而被告前經本院先後於九十年十月十八日以九十年度暫家護字第六六三號
    民事暫時保護令、同年十二月二十八日以九十年度家護字第一一四九號民事通常
    保護令裁定：被告不得對告訴人實施身體或精神上不法侵害行為；被告不得直接
    或間接對告訴人為下列非必要之聯絡行為：騷擾、通話、通信；被告應最少遠離
    下列場所至少五十公尺，即丙○○住所（臺北縣蘆洲市○○路三巷十四弄五號五
    樓）、工作場所（地址：臺北市北投區○○○路○段三三五之二號五樓）之事實
    ，業據本院調閱本院九十年度家護字第一一四九號案卷全卷屬實（上開民事保護
    令並已合法送達予被告），並經證人甲○○於警訊及偵查中證述明確，復有被告
    於九十一年四月二十一日零時三十二分許進入告訴人前揭住所電梯及毀損安全帽
    等物之現場照片四幀、告訴人所有前開車輛受損照片五幀及告訴人前揭工作場所
    一樓之電動玻璃門受損現場照片十一幀等附卷可稽，足認被告之自白與事實相符
    ，為可採信。本件事證明確，被告犯行堪以認定。
二、查被告與告訴人曾同居，具有事實上夫妻關係，二人屬家庭暴力防治法第三條第
    二款所定之家庭成員關係，且經本院以九十年度暫家護字第六六三號民事暫時保
    護令及九十年度家護字第一一四九號民事通常保護令裁定被告不得對告訴人實施
    身體或精神上不法侵害行為；不得直接或間接對告訴人為騷擾；命遠離告訴人前
    開住所及工作場所等，詎被告仍違反上開保護令，核被告如事實欄一之（一）所
    為，係違反法院依家庭暴力防治法第十五條規定裁定禁止被告實施家庭暴力行為
    、命被告遠離告訴人之工作場所，應依同法第五十條第一款、第四款之違反保護
    令罪處斷，及刑法第三百零五條恐嚇危害安全罪、第三百五十四條之毀損器物罪
    ；其同時違反禁止實施家庭暴力行為之保護令與命遠離工作場所之保護令，係基
    於同一實施家庭暴力之犯意所為，屬實質上一罪，應論以家庭暴力防治法第五十
    條第一款之違反保護令罪一罪；又其以一行為恐嚇告訴人並違反上開禁止實施家
    庭暴力之保護令，係一行為觸犯數罪名之想像競合犯，應從一重之家庭暴力防治
    法第五十條第一款之罪處斷；又其所犯上開家庭暴力防治法第五十條第一款之罪
    與毀損器物罪間，有方法結果之牽連關係，為牽連犯，應從一重之家庭暴力防治
    法第五十條第一款之違反保護令罪處斷。被告如事實欄一之（二）所為，係違反
    法院依家庭暴力防治法第十三條規定裁定禁止被告實施家庭暴力行為、命被告遠
    離告訴人之住所，應依同法第五十條第一款、第四款之違反保護令罪處斷，及刑
    法第三百零五條恐嚇危害安全罪；其同時違反禁止實施家庭暴力行為之保護令與
    命遠離工作場所之保護令，係基於同一實施家庭暴力之犯意所為，屬實質上一罪
    ，應論以家庭暴力防治法第五十條第一款之違反保護令罪一罪；又其以一行為恐
    嚇告訴人並違反上開禁止實施家庭暴力之保護令，係一行為觸犯數罪名之想像競
    合犯，應從一重之家庭暴力防治法第五十條第一款之罪處斷。被告如事實欄一之
    （三）所為，係違反法院依家庭暴力防治法第十三條規定裁定命被告遠離告訴人
    之住所，應依同法第五十條第四款之違反保護令罪處斷。被告如事實欄一之（四
    ）所為，係違反法院依家庭暴力防治法第十三條規定禁止被告直接實騷擾告訴人
    、命遠離告訴人之住所，應依同法第五十條第二款、第四款之違反保護令罪處斷
    ；其同時違反禁止騷擾之保護令與命遠離住所之保護令，係基於同一實施騷擾之
    犯意所為，屬實質上一罪，應論以家庭暴力防治法第五十條第二款之違反保護令
    罪一罪。被告如事實欄一之（五）所為，係違反法院依家庭暴力防治法第十三條
    規定裁定禁止被告對告訴人實施精神上不法侵害行為（即禁止實施家庭暴力行為
    ），應依同法第五十條第一款處斷，及刑法第三百五十四條之毀損器物罪，其以
    一行為毀損告訴人之汽車輪胎並違反上開保護令，係一行為觸犯數罪名之想像競
    合犯，應從一重之家庭暴力防治法第五十條第一款之罪處斷。被告如事實欄一之
    （六）所為，係違反法院依家庭暴力防治法第十三條規定裁定禁止被告對告訴人
    實施精神上不法侵害行為（即禁止實施家庭暴力行為）、命被告遠離告訴人之住
    所，應依同法第五十條第一款、第四款處斷，及刑法第三百五十四條之毀損器物
    罪；其同時違反禁止實施家庭暴力行為之保護令與命遠離住所之保護令，係基於
    同一實施家庭暴力之犯意所為，屬實質上一罪，應論以家庭暴力防治法第五十條
    第一款之違反保護令罪一罪；其以一行為毀損告訴人之安全帽、鞋子等物並違反
    上開禁止實施家庭暴力之保護令，係一行為觸犯數罪名之想像競合犯，應從一重
    之家庭暴力防治法第五十條第一款之罪處斷。被告先後多次違反保護令行為，時
    間緊接，所犯罪名相同，顯係出於概括之犯意為之，為連續犯，爰依刑法第五十
    六條之規定，論以情節較重之家庭暴力防治法第五十條第一款之違反保護令罪一
    罪，並加重其刑。至臺灣士林地方法院檢察署檢察官移送併辦部分《即事實欄一
    之（一）》與起訴之犯罪事實有連續犯之裁判上一罪之關係，為起訴效力所及，
    本院自得併予審理，附此敘明。查被告曾有如事實欄所載刑之執行紀錄，有臺灣
    高等法院檢察署刑案紀錄簡覆表在卷可憑，其受有期徒刑執行完畢五年以內再犯
    本件有期徒刑以上之罪，為累犯，依刑法第四十七條、第七十條之規定，遞加重
    其刑。爰審酌被告犯罪之動機、目的、手段，犯罪所生之危害及犯罪後態度等一
    切情狀，量處如主文所示之刑，並諭知易科罰金之折算標準。
據上論斷，應依刑事訟法第二百九十九條第一項前段，家庭暴力防治法第五十條第一
款，刑法第十一條前段、第五十六條、第三百零五條、第三百五十四條、第五十五條
、第四十七條、第四十一條第一項前段，罰金罰鍰提高標準條例第一條前段、第二條
，判決如主文。
本案經檢察官李吉祥到庭執行職務
中      華      民      國      九十一      年      十二    月    十    日
              臺灣板橋地方法院刑事第三庭
                                          法  官  李  幼  妃
右正本證明與原本無異。
如不服本判決，應於判決送達後十日內，向本院提出上訴狀。
                                          書記官  強  梅  芳
中      華      民      國      九十一      年      十二    月   十二   日
附錄本案論罪科刑法條全文
家庭暴力防治法第五十條：
違反法院依第十三條、第十五條所為之下列裁定者，為本法所稱之違反保護令罪，處
三年以下有期徒刑、拘役或科或併科新臺幣十萬元以下罰金：
一、禁止實施家庭暴力行為。
二、禁止直接或間接騷擾、接觸、通話或其他連絡行為。
三、命遷出住居所。
四、遠離住居所、工作場所、學校或其他特定場所。
五、命完成加害人處遇計畫：戒癮治療、精神治療、心理輔導或其他治療、輔導。
刑法第三百零五條
以加害生命、身體、自由、名譽、財產之事恐嚇他人，致生危害於安全者，處二年以
下有期徒刑、拘役或三百元以下罰金。
刑法第三百五十四條
毀棄、損壞前二條以外之他人之物或致令不堪用，足以生損害於公眾或他人者，處二
年以下有期徒刑、拘役或五百元以下罰金。
